【裁判字號】    90,訴,1081
【裁判日期】    900918
【裁判案由】    營業稅
【裁判全文】
高雄高等行政法院判決                            九十年度訴字第一○八一號
                              .
    原      告  甲○○
    被      告  臺南縣稅捐稽徵處
    代  表  人  乙○○處長
    訴訟代理人  丙○○
右當事人間因營業稅事件，原告不服財政部中華民國九十二年二月九日台財訴字第０
九０一三五０六六五號再訴願決定，提起行政訴訟。本院判決如左：
    主  文
再訴願決定、訴願決定及原處分均撤銷。
訴訟費用由被告負擔。
    事  實
甲、事實概要：
    緣原告與蕭正忠二人自七十九年七月起至八十一年六月底止，未依營業稅法第二
    十八條規定辦理營業登記而共同出資，仿多層次傳銷方式，以寄放電玩機之營業
    型態經營賭博性電玩業務，案經財政部台灣省南區國稅局依據台灣台南地方法院
    檢察署通報資料查獲，移由被告審查認定違章屬實，核定營業額計新台幣（以下
    同）二、二一二、七八五、六○○元（含稅），被告除依法補徵營業稅款一○五
    、三七○、七四三元外，並依營業稅法第五十一條第一款處所漏稅額三倍之罰鍰
    三一六、一一二、二○○元（計至百元止）。原告不服，申請復查，未獲變更，
    提起訴願，經台灣省政府八十七年四月二十七日八七府訴三字第一四八八八０號
    訴願決定：「原處分撤銷，由原處分機關另為處分」。被告重核結果，仍維持原
    處分。原告不服，提起一再訴願，均遭決定駁回，遂提起本件行政訴訟。
乙、兩造聲明：
（一）原告聲明求為判決：再訴願決定、訴願決定及原處分均撤銷。
（二）被告聲明求為判決：原告之訴駁回。
丙、兩造主張之理由：
一、原告起訴意旨略謂：
（一）原告並非本案經營賭博電玩業務之負責人，經營寄放賭博電玩。抽取賭資收益
      屬所得稅法第十四條第一項第九款其他所得，不屬於營業人之營利所得，非屬
      營業稅課徵範圍，理由如下：
    １、本案實際負責人蕭正忠在台灣台南地方法院檢察署八十四年十月二十六日偵
        查庭訊間筆錄內承認：「是我負責人」、「甲○○分紅是他投資一百五十檯
        至二百檯機檯，每月給他約三十萬元至六十萬元」，此有台南地方法院檢察
        署檢察官偵查庭訊問筆錄可證。原告係投資機檯之投資人並非經營業務之負
        責人。
    ２、原告與蕭正忠各出資二分之一，自七十九年七月起購置賭博性電玩一百五十
        檯（以後陸續增至三百檯）供各店家經營賭博電玩，抽取賭博利益之行為，
        依財政部八十一年二月二十日台財稅第八一○七五九七六三號函釋略以：「
        ．．經營六合彩賭博之收入．．核屬所得稅法第十四條第一款第一項第九款
        之其他所得．．所得額合併課徵綜合所得稅」。而原告經營賭博性電玩機台
        寄放，抽取賭資收益，案經財政部台灣省南區國稅局於八十五年八月十日「
        依台灣台南地方法院檢察署檢察官八十四年度偵字第六八一三號起訴書影本
        ，蕭正忠八十四年九月十六日於台南地方法院檢察署之偵訊筆錄及原告在國
        稅局談話筆錄等核定原告七十九年七月至八十一年六月底止與蕭正忠投資經
        營賭博性電玩三百檯，賭博電玩每檯每星期賭資四、○○○元（每月一六、
        ○○○元）三百檯每月賭資四、八○○、○○○元，漏報其他所得七十九年
        九○○萬元，八十年一、八○○萬元，八十一年九○○萬元（計三、六○○
        萬元），逃漏七十九、八十、八十一年綜合所得稅共計一三、三二四、八四
        九元，並處各年罰鍰計一一、六一一、四○○元」，此有行政院八十六年十
        二月，台八十六訴字第四八四二四號再訴願決定書影本乙份可參。亦由稽徵
        機關依法核定所得稅及罰鍰在案，自不能再補徵營業稅及罰鍰。
    ３、如上原告係參與寄放賭博性電玩三百台之五十％股東，並非主持經營之負責
        人，收取寄放賭博性電玩抽取賭資利益屬其所得，非營利所得，非屬營業稅
        課稅範圍，請准撤銷原處分，免補徵營業稅。
（二）被告以蕭正忠八十四年六月間經營賭博性電玩一萬五千檯之一週收入為準，推
      定原告與蕭正忠七十九年七月至八十一年七月間經營電玩三百檯收入額無事實
      依據，理由如下：
    １、原告與蕭正忠於七十九年七月起至八十一年六月止各出資二分之一，共同經
        營發放賭博性電玩三百檯經財政部台灣省南區國稅局依檢察署起訴書，及其
        有關偵訊筆錄等資料核定每檯每週收入四○○○元（每月一六○○○元）三
        百檯每月賭資收入四八○萬元其期間二年之賭資收入一一、五二○萬元有案
        ，被告不予查明事實及證據，而以蕭正忠個人被查獲八十四年六月間，寄放
        電玩機約一萬二千檯至一萬五千檯一週之賭資收入二三、○四九、八五○元
        ，作為原告七十九年七月至八十一年六月止經營賭博性電玩三○○檯一週之
        收入額（換算每月收入九二、一九九、四○○元），並據此推定，七十九年
        七月至八十一年六月底止寄放三○○檯逃漏營業收入二二一、二七八、五○
        ○元顯無事實依據。
    ２、被查獲八十四年六月二十日至二十七日蕭正忠個人經營一星期賭資二三、○
        四九、八五○元，該期間蕭正忠在台灣台南地方法院刑事庭八十五年二月二
        十九日及八十五年五月二十三日訊問筆錄內，敘明有一萬二千至一萬五千檯
        子（電玩機）及總檯數一萬五千左右（參見台南地方法院刑事庭八十五年二
        月二十九日及八十五年五月二十三日訊問筆錄影本各），然實際上原告與蕭
        正忠於七十九年七月至八十一年六月止，各出資二分之一經營寄放最高三百
        檯電玩抽取利益外並未增加檯數，至七十九年七月至八十一年六月間蕭正忠
        個人另行與他人合夥參加經營電玩部份，與原告無關。又原告與蕭正忠合夥
        於七十九年七月至八十一年六月底止期間內，其經營電玩檯數有無與八十四
        年六月間蕭正忠個人經營期間有一萬五千檯左右相等之事實，該部分舉證責
        任在被告，再訴願決定以原告無法舉證不相等檯數為由駁回再訴願，亦有違
        一般證據舉證法則，於法不合。
    ３、「違章事實之認定，不得出於臆測」此項證據法則，有行政法院六十一年判
        字第七○號判例明文，被告在無事實證據之下，以蕭正忠八十四年六月間經
        營賭博電玩約一萬二千檯至一萬五千檯，一週之賭博電玩收入二三、○四九
        、八五○元，作為原告七十九年七月至八十一年六月經營寄放電玩機三百檯
        之一週收入，核算該期間營業額為二、二一二、七八五、六○○元，無事實
        依據，純出於臆測，與法不合。
（三）綜上，原告與蕭正忠，在七十九年七月至八十一年六月底止二年期間內，寄放
      賭博性電動玩具機僅三百檯，仿多層次傳銷方式，抽取賭博利益，屬所得稅法
      第十四條第一項第九款之其他所得，非屬營利所得，非屬營業稅課徵標的，請
      准免補徵營業稅，又被告以被查獲蕭正忠個人八十四年間經營電玩一萬五千檯
      一週之賭博電玩收入資料，核算原告寄放電玩三百檯之賭博電玩收入額，無事
      實依據，係出於臆測，與法不合，謹請准予撤銷原處分及一再訴願決定，重為
      核定等語。
二、被告答辯意旨略謂：
（一）補徵營業稅部分：
  １、按「在中華民國境內銷售貨物或勞務及進口貨物，均應依本法規定課徵營業稅
      。」、「提供勞務予他人，或提供貨物與他人使用、收益，以取得代價者，為
      銷售勞務。」、「營業人之總機構及其他固定營業場所，應於開始營業前，分
      別向主管稽徵機關申請營業登記。」、「營業人未辦妥營業登記，即行開始營
      業，主管稽徵機關得依照查得之資料，核定其銷售額及應納稅額並補徵之。」
      分別為行為時營業稅法第一條、第三條第二項前段、第二十八條及第四十三條
      第一項第三款所明定。又「營業人在一般遊樂場所裝設電動玩具供人使用之收
      入，係屬銷售勞務範圍，應核課營業稅及有關稅捐，至有無涉及賭博，係屬有
      關單位取締之範圍，在未取締前，仍應依法課稅。」復為財政部七十七年一月
      二十一日台財稅第七七一一六一七○九號函釋有案。
  ２、本案原告與蕭正忠等二人自七十九年七月起至八十一年六月底止，未依照營業
      稅法第二十八條規定辦理營業登記而共同出資，即擅自以「皇維商務公司」（
      以下簡稱皇維公司）名義，仿多層次傳銷方式，經營寄放賭博性電玩業務，案
      經財政部台灣省南區國稅局依據台灣台南地方法院檢察署通報資料派員查獲，
      移由被告處理，被告依據原查獲資料及蕭正忠八十四年九月十五日、十月四日
      於台南市刑警隊暨八十五年十月十一日、十月三十日在被告處所製作之談話筆
      錄及八十六年三月二十一日於被告所屬新化分處製作談話筆錄所稱：自七十九
      年七月起至八十一年六月底止，與原告各出資二分之一共同經營電玩業務，是
      被告依據獲案資料先予以區○○○○○段之違章處罰主體，自七十九年七月起
      至八十一年六月底止既由原告與蕭正忠等二人共同出資經營，則該期間認定原
      告與蕭正忠合夥組織之型態甚為明確，其間營業收入應由二者共同承擔，再依
      台南市刑警隊查扣帳冊載有八十四年六月二十日至二十七日一星期賭資為二三
      、○四九、八五○元，（蕭正忠君八十四年九月十五日於台南市警察局談話筆
      錄），據此推算每月營業收入九二、一九九、四○○元，核其自七十九年七月
      起至八十一年六月底止計逃漏營業額二、二一二、七八五、六○○元（含稅）
      之違章事證明確，本處爰依首揭規定除依法追繳所漏稅款一○五、三七○、七
      四三元，並依營業稅法第五十一條第一款規定按所漏稅額處三倍罰鍰三一六、
      一一二、二○○元（計至百元），依法並無不合。
  ３、原告八十四年七月二十六日於台南市刑警隊所作偵訊（調查）筆錄供稱「七十
      八年間我開始經營賭博性電玩時，國內的市場風氣尚未成型，而『章道使』當
      初認識時生活頗為潦倒，我主動接濟他的生活並向他購買安麗產品，後來看他
      實在很可憐，就拉他做我的下線，並將資金借予供他經營，七十九年七月間，
      我們所經營寄放賭博性電玩已具雛形，他因為感恩及資金問題找我合開『皇維
      商務公司』，由我做負責人，他做我的下線，公司所有資金及轉帳問題由我處
      理，而經營寄放及制度規章均由『章道使』處理」；另所稱『章道使』即蕭正
      忠之化名，亦有蕭正忠八十四年十月四日於台南市刑警隊第二次所作偵訊（調
      查）筆錄可佐；又原告八十五年五月三日於財政部台灣省南區國稅局所作談話
      筆錄坦承「事實上，本人只在七十九年七月至八十一年六月間參與經營賭博性
      電玩．．，八十一年七月以後即退出經營」；再查據合夥人蕭正忠八十四年十
      月四日在台南市刑警隊偵訊時供稱：「我的上線是甲○○，我於七十八、七十
      九年間經濟不佳，經甲○○引介於七十八年元月間加入經營賭博性電玩寄放工
      作，後因見此項行業收入不錯，且我經營後快速的發展，至七十九年九月間已
      具規模，我們才合組公司（由我取名為皇維商務公司，簡稱為ＴＴＳ），我負
      責業務推廣，甲○○負責公司事務及財務問題。」及「自開始設立起至被貴隊
      查獲止，這幾年所有下線、中心所報的帳目，全轉入甲○○及趙健美（甲○○
      之妻）的帳戶內，再由渠二人的帳戶內將資金轉購配件維修及補購被取締之電
      玩。」﹔再查蕭正忠八十五年十月三十日於本處所作談話筆錄亦坦承：「所經
      營之電玩業務自七十九年七月至八十一年六月止，係由我與甲○○各出資二分
      之一共同經營」﹔綜合以上原告與其合夥人蕭正忠二人之供述，可謂不謀而合
      ，足證該組織之實際負責人確為原告與蕭正忠二人，且其間之營業收入由二人
      共同承擔，是以原告與蕭正忠二人為本案之違章主體甚為明確。
  ４、按財政部七十七年一月二十一日台財稅第七七一一六一七○九號函釋：「營業
      人在一般遊樂場所裝設電動玩具供人使用之收入，係屬銷售勞務範圍，應核課
      營業稅及有關稅捐，至有無涉及賭博，係屬有關單位取締之範圍，在未取締前
      ，仍應依法課稅。」之規定。經查原告自七十九年七月起至八十一年六月底止
      ，即擅自以「皇維商務公司」名義，仿多層次傳銷方式，以寄放電玩機之營業
      型態經營賭博性電玩業務，所收取之營業收入，核依首揭營業稅法第一條、第
      三條第二項前段及財政部函釋之規定係屬銷售勞務之性質，自應依法課徵營業
      稅。次查營業稅與個人綜合所得稅兩者分屬不同稅目，各有其不同課徵依據及
      課徵範疇，是以原告以其系爭期間個人寄放三○○檯賭博性電玩所獲取賭資利
      潤，經財政部台灣省南區國稅局依財政部八十一年二月二十日台財稅第八一○
      七五九七六三號函釋之規定，核認為所得稅法第十四條第一項第九類之其他所
      得而非屬營利所得，而主張本案系爭收入非屬營業稅課稅範圍，於法無據，顯
      無理由。
  ５、原告於八十四年七月二十六日在台南市刑警隊製作調查筆錄時所承諾每月帳面
      賭資約為新台幣五億元，且依台灣台南地方法院檢察署檢察官起訴書敘述每月
      賭資收入五億元，核算公司分得四分之一收入計一二五、○○○、○○○元，
      因原告並無確切資料供核，被告乃依台灣省南區國稅局所通報以查獲帳冊所核
      算之月營收九二、一九九、四○○元，應較合理、客觀、公允，則被告據此核
      算原告與蕭正忠自七十九年七月起至八十一年六月止合夥期間共逃漏營業額二
      、二一二、七八五、六○○元（含稅），並無不合。雖原告一再陳詞指稱本處
      原核定之營業收入不合理，但無法提出具體帳證供核，自難認定其主張之事實
      為真實，是被告依法補徵營業稅一○五、三七○、七四三元部分，並無違誤。
（二）違反營業稅法科處罰鍰部分：
  １、按「納稅義務人，有左列情形之一者，除追繳稅款外，按所漏稅額處一倍至十
      倍之罰鍰，並得停止其營業：一、未依規定申請營業登記而營業者。．．」為
      八十四年八月二日修正公布之營業稅法第五十一條第一款所明定。
  ２、原告自七十九年七月起至八十一年六月底止，與蕭正忠等二人未依照營業稅法
      第二十八條規定辦理營業登記而共同出資，即擅自以「皇維商務公司」名義，
      仿多層次傳銷方式，經營寄放賭博性電玩業務，逃漏營業稅之違章事實明確業
      如前述，本處援依首揭規定依修正後營業稅法第五十一條第一款規定核處所漏
      稅額三倍罰鍰計三一六、一一二、二○○元之處分並無不合。
（三）綜上，本案訴訟所述各節並無理由，請依法判決駁回原告之訴等語。
    理  由
一、按「在中華民國境內銷售貨物或勞務及進口貨物，均應依本法規定課徵營業稅。
    」、「提供勞務予他人，或提供貨物與他人使用、收益，以取得代價者，為銷售
    勞務。」、「營業人之總機構及其他固定營業場所，應於開始營業前，分別向主
    管稽徵機關申請營業登記。」、「營業人未辦妥營業登記，即行開始營業，主管
    稽徵機關得依照查得之資料，核定其銷售額及應納稅額並補徵之。」分別為行為
    時營業稅法第一條、第三條第二項前段、第二十八條及第四十三條第一項第三款
    所明定。
二、本件原告與蕭正忠二人自七十九年七月起至八十一年六月底止，未依營業稅法第
    二十八條規定辦理營業登記而共同出資，仿多層次傳銷方式，以寄放電玩機之營
    業型態經營賭博性電玩業務，案經財政部台灣省南區國稅局依據台灣台南地方法
    院檢察署通報資料查獲之事實，為兩造所不爭執，並有台灣台南地方法院檢察署
    八十五年二月十二日南檢萬術字第七四七八號函、台灣台南地方法院檢察署檢察
    官八十四年度偵字第六八一三號、七０七三號、七九四九號、八一九三號、九八
    七五號、一０一三一號、一一九一八號起訴書附卷、財政部台灣省南區國稅局八
    十五年八月二十日南區國稅審三字第八五０六三八八八號函、原告及訴外人蕭正
    忠談話筆錄、偵訊（調查筆錄）附於原處分卷足參，上情洵堪認定。本件兩造之
    爭點為原告與蕭正忠經營前揭賭博性電玩業務是否屬營業行為，得否課徵營業稅
    ；及如應課徵營業稅，被告所認定之營業收入是否適當，此為兩造爭執所在。
三、經查，本件原告於八十四年七月二十六日於台南市刑警隊所作偵訊筆錄供稱：「
    七十八年間我開始經營賭博性電玩時，國內的市場風氣尚未成型，而『章道使』
    （乃）蕭正忠之化名當初認識時生活頗為潦倒，我主動接濟他的生活並向他購買
    安麗產品，後來看他實在很可憐，就拉他做我的下線，並將資金借予供他經營，
    七十九年七月間，我們所經營寄放賭博性電玩已具雛形，他因為感恩及資金問題
    找我合開『皇維商務公司』，由我做負責人，他做我的下線，公司所有資金及轉
    帳問題由我處理，而經營寄放及制度規章均由『章道使』處理」。又原告八十五
    年五月三日於財政部台灣省南區國稅局所作談話筆錄坦承「事實上，本人只在七
    十九年七月至八十一年六月間參與經營賭博性電玩．．，八十一年七月以後即退
    出經營」；再查據合夥人蕭正忠八十四年十月四日在台南市刑警隊偵訊時供稱：
    「我的上線是甲○○，我於七十八、七十九年間經濟不佳，經甲○○引介於七十
    八年元月間加入經營賭博性電玩寄放工作，後因見此項行業收入不錯，且我經營
    後快速的發展，至七十九年九月間已具規模，我們才合組公司（由我取名為皇維
    商務公司，簡稱為ＴＴＳ），我負責業務推廣，甲○○負責公司事務及財務問題
    。」及「自開始設立起至被貴隊查獲止，這幾年所有下線、中心所報的帳目，全
    轉入甲○○及趙健美（趙健美係甲○○之妻）的帳戶內，再由渠二人的帳戶內將
    資金轉購配件維修及補購被取締之電玩。」﹔再查蕭正忠八十五年十月三十日於
    被告所作談話筆錄亦坦承：「所經營之電玩業務自七十九年七月至八十一年六月
    止，係由我與甲○○各出資二分之一共同經營」，此皆有相關筆錄影本附原處分
    卷可稽，綜合原告與蕭正忠二人之供詞以觀，原告與蕭正忠所營之皇維公司雖未
    正式登記，其經營方式非屬公司型態，然兩人確有約定共同出資，以經營共同事
    業，核與民法第六百六十七條規定：「稱合夥者，謂二人以上共同出資，以經營
    共同事業之契約。」要件該當，是原告與蕭正忠應屬民法之「合夥」，洵堪認定
    。按營業稅法所稱之營業人，其形態以公司、合夥、獨資或其他組織，均不置論
    ，凡屬事業，以營利為目的者即屬之。此觀營業稅法第六條規定即明。原告既與
    蕭正忠二人成立合夥關係而經營事業，則被告以原告為課徵營業稅主體，自無違
    誤。原告所執前詞，主張不應列為課徵營業稅及裁罰主體，尚不足採。
四、依前所述，被告以原告為課徵營業稅之主體，固無違誤，然關於營業收入認定部
    分，被告係認自七十九年七月起至八十一年六月底止原告與蕭正忠二人共同出資
    經營皇維公司，其間營業收入應由二者共同承擔，乃依據台南市刑警隊查扣帳冊
    載有八十四年六月二十日至二十七日一星期賭資為二三、○四九、八五○元，據
    此推算每月營業收入九二、一九九、四○○元，核其自七十九年七月起至八十一
    年六月底止計逃漏營業額二、二一二、七八五、六○○元（含稅），而補徵原告
    營業稅一○五、三七○、七四三元，並依營業稅法第五十一條第一款規定按所漏
    稅額裁處三倍即三一六、一一二、二○○元（計至百元）之罰鍰。惟查，被告據
    以核課原告營業收入，乃係依台南市刑警隊所查獲之蕭正忠八十四年六月二十日
    至二十七日一週收入二三、０四九、八五０元為基準，然原告與蕭正忠之營業係
    逐步漸進，此亦據財政部台灣省南區國稅局審查三科八十五年七月二十日所簽：
    「．．（１）七十九年七月至八十一年五月屬甲○○下線，其中七十九年七至九
    月因甫出獄尚屬初創，並無經營收入。（２）八十一年六月承接甲○○業務，仿
    安麗直銷經營方式，於台南縣永康市○○路三五五巷三八弄十三號六樓之四成立
    皇維商務公司，至八十四年六月，電玩數迅速擴充。」及「．．（１）八十一年
    六月至八十二年底擁有一、九００台。（２）八十三年一月至八十四年六月自二
    、五００台逐漸擴充至七、五００台。稽徵機關亦同認原告初創時期與嗣後蕭正
    忠於八十四年六月間遭查獲時之規模顯非相同（參見原處分卷０四八頁）。抑且
    ，衡諸社會一般常情一個營業體係隨著營業規模擴大而獲取更高之收入，是自不
    得以八十四年六月間查獲之規模推算七十九年之收入，要不待言。
五、次查行政救濟程序舉證責任之分配，依行政訴訟法第一百三十六條規定：「除本
    法有規定者外，民事訴訟法第二百七十七條之規定於本節準用之。」，此為現行
    行政訴訟舉證責任之分配原則；雖早期有謂行政救濟舉證責任採行「行政處分公
    定力理論」者，即主張依據法令所為之行政處分係屬違法之人，應對其根據事實
    負舉證責任，但此係立於行政權對私人具有優越性之前提，已為今日實務所不採
    。今日實務從承認行政訴訟上當事人之法的對等性觀念，認為無論是行政訴訟或
    訴願之舉證責任分配，應採民事訴訟上舉證責任分配原則，加以修正後，準用於
    行政救濟程序。換言之，行政官署對於人民有所處罰，必須確實證明其違法事實
    。倘不能證明違法事實之存在，其處罰即不能認為合法（最高行政法院三十九年
    判字第二號判例參照）。準此，關於原告七十九年七月起至八十一年六月止之營
    業收入若干，自應由被告負舉證責任。本件原告與蕭正忠合夥經營之皇維公司於
    七十九年成立至被查獲之八十四年，其間之五年期間營業收入斷不可能相同，遑
    論隨著人員及賭博性機台之增加，八十四年之營業收入應遠高於七十九年之營業
    收入，被告概以八十四年所查獲之資料據以核課原告七十九年七月起至八十一年
    六月底之營業收入，即不無率斷之嫌。被告據此補徵營業稅一０五、三七○、七
    四三元及科處罰鍰三一六、一一二、二００元，容有可議，一再訴願決定未予詳
    酌，亦有疏略。原告執以指摘，非無理由。爰將一再訴願決定及原處分併予撤銷
    ，由被告切實查明實情，另為適法處分，以期平允。
六、據上論結，本件原告之訴為有理由，爰依行政訴訟法第一百九十五條第一項前段
    、第九十八條第三項前段，判決如主文。
中      華      民      國      九十    年      九      月      十八    日
                                高雄高等行政法院第三庭
                                            審判長法官  林茂權
                                            法      官  邱政強
                                            法      官  蘇秋津
右為正本係照原本作成。
如不服本判決，應於判決送達後二十日內向本院提出上訴書狀，其未表明上訴理由者
，應於提起上訴後二十日內向本院提出上訴理由書（須按對造人數附繕本）；如於本
判決宣示或公告後送達前提起上訴者，應於判決送達後二十日內補提上訴理由書（須
附繕本）。未表明上訴理由者，逕以裁定駁回。
提起上訴應預繳送達用雙掛號郵票七份（每份三十四元）。
中      華      民      國      九十    年      九      月      十八    日
                                            法院書記官  朱景臨


司法院資訊處製作；財團法人民間司法改革基金會備份。
